【裁判字號】    90,易,885
【裁判日期】    900807
【裁判案由】    詐欺等
【裁判全文】
臺灣臺南地方法院刑事判決                            九十年度易字第八八五號
    公  訴  人  臺灣台南地方法院檢察署檢察官
    被      告  甲○○
                丙○○
右列被告等因詐欺案件，經檢察官提起公訴 (八十九年度偵字第一三一四一號)，本
院判決如左：
    主  文
甲○○、丙○○共同連續為他人處理事務，意圖為自己不法之利益，而為違背其任務
之行為，致生損害於本人之財產，各處有期徒刑肆月，如易科罰金，均以參佰元折算
壹日。均緩刑貳年。
    事  實
一、甲○○係位於台南縣永康市○○○路三五八號家福股份有限公司台南中正分公司
    （以下簡稱家福公司）之收銀員，負責於家福公司結帳處收取顧客購買商品之貨
    款，係為他人處理事務之人，因急需現金週轉，竟與其友人丙○○共同基於意圖
    為自己不法利益之概括犯意連絡，自民國八十九年一月間起，至同年十月止，由
    丙○○將其所有之台灣中小企業銀行（卡號0000000000000000
    號）、台新國際商業銀行股份有限公司（卡號000000000000000
    0號）、中國信託商業銀行股份有限公司（卡號00000000000000
    00號、0000000000000000號）等銀行發行之信用卡四張，交
    付予甲○○，再由甲○○於附表所示之時間，在家福公司收取顧客交付之貨款時
    ，以將顧客交付之現金自行收取，而使用上開信用卡刷卡後，向家福公司佯稱係
    顧客以刷卡方式付帳，嗣於信用卡繳費期限屆至，甲○○再將刷卡之金額交付丙
    ○○向上開銀行給付簽帳帳款之方式，違背其任務，致家福公司受有需向銀行支
    付如附表所示金額之百分之一點七五之手續費之財產上損害。嗣經家福公司之會
    計課長乙○○查帳時發現有異，始知上情。
二、案經台南縣警察局永康分局報告台灣台南地方法院檢察署檢察官偵查起訴。
    理  由
一、右揭犯罪事實業據被告丙○○、甲○○二人於警訊及偵審中迭次自承不諱，核與
    被害人家福公司課長乙○○於警訊指述相符，並有台新國際商業銀行股份有限公
    司於八十九年十二月二十九日以台新信卡字第八九０六五七號及中國信託商業銀
    行股份有限公司於八十九年十二月五日回函及台灣中小企業銀行八十九年十二月
    七日以八九個管字第一一六三八號函分別檢送之往來明細表及簽帳單四紙在卷可
    稽，被告二人自白與事實相符，堪以採信。被告二人犯行明確，堪以認定。
二、核被告二人所為均係犯刑法第三百四十二條第一項之背信罪。公訴意旨雖認被告
    二人所犯係刑法第三百三十九條第二項之詐欺得利罪，惟被告甲○○為被害人家
    福公司職員，負責收取顧客交付之貨款，本係受告訴人委任處理事務之人，且被
    告二人之目的在於以前開方式，使被告甲○○獲得先行使用現金之不法利益，而
    告訴人因而必須對銀行支付百分之一點七五之手續費，僅係被告二人為前開犯行
    後，所生之犯罪結果，並非被告二人自始即欲以此方式使銀行獲取被害人給付手
    續費之利益，是被告二人所為應係犯刑法第三百四十二條第一項之背信罪，公訴
    意旨認被告所為係犯刑法第三百三十九條第二項之詐欺得利罪等語，尚有未洽。
    惟觀公訴意旨證據並所犯法條欄內，亦提及被告二人所犯亦涉及刑法第三百四十
    二條第一項之背信罪，是公訴意旨所述犯罪事實，與本院認定之犯罪事實基本事
    實應屬同一，本院仍得併予審酌，並變更起訴法條。又被告二人間具有犯意連絡
    及行為分擔，是被告丙○○雖非受被害人家福公司處理事務之人，仍應依刑法第
    三十一條第一項之規定，論以共犯。被告二人多次犯行，均時間緊接，觸犯構成
    要件相同之罪名，顯係基於概括犯意，均為連續犯，應均僅論以一罪，並均加重
    其刑。爰審酌被告二人均無犯罪前科、素行良好、犯罪動機、手段、其所得非鉅
    ，犯罪後坦承犯行，且均與被害人達成和解，業據被害人之代理人鄧金土於本院
    審理時陳稱在卷之態度等一切情狀，分別量處如主文所示之刑，並均諭知易科罰
    金之折算標準。被告二人前均未曾受有期徒刑以上刑之宣告，有卷附臺灣高等法
    院被告全國前案紀錄表一份在卷可稽。經此起訴審判，當知警惕，信無再犯之虞
    ，本院認所宣告之刑以暫不執行為適當，併均諭知緩刑二年，以啟自新。
據上論斷，應依刑事訴訟法第二百九十九條第一項前段、第三百條，刑法第二十八條
、第三十一條第一項、第五十六條、第三百四十二條第一項、第四十一條第一項前段
、第七十四條第一款，罰金罰鍰提高標準條例第一條前段、第二條，判決如主文。
本案經檢察官王百玄到庭執行職務
中      華      民      國    九十      年      八      月      七      日
                                  臺灣臺南地方法院刑事第五庭
                                          法  官    卓  穎  毓
右正本證明與原本無異。
如不服本判決，應於判決送達後十日內，向本院提出上訴狀。
                                          書記官    黃  子  起
中      華      民      國  九十      年      八      月      七      日
附表：
中國信託  卡號：0000000000000000號
  編號      時間              金額
一、      89.08.27                五萬七千元
二、      89.09.11              九百五十二元
三、      89.10.01      六萬三千二百五十一元
四、      89.07.07          十一萬四千五百元
五、      89.07.09            五萬零二百十元
六、      89.05.17            一千六百十二元
七、      89.01.30          三千七百四十八元
八、      89.01.30          四萬五千六十二元
九、      89.01.31              三百三十五元
十、      89.02.01                    二萬元
十一、    89.02.02            一千零二十二元
十二、    89.02.04        一萬六千零八十五元
十三、    89.02.05         八萬二千三百零六元
中國信託  卡號：0000000000000000號
十四、    89.06.11         六萬八千五百二十元
十五、    89.03.30         五萬五千零七十二元
台新銀行  卡號：0000000000000000號
      時間                   金額
十六、    89.07.07         一萬零一百二十一元
十七、    89.07.09           二萬五千元
台灣企銀  卡號：0000000000000000號
      時間                   金額
十八、    89.02.18           一千六百三十三元
十九、    89.07.09                 三萬五千元
附錄法條：
中華民國刑法第三百四十二條
為他人處理事務，意圖為自己或第三人不法之利益，或損害本人之利益，而為違背其
任務之行為，致生損害於本人之財產或其他利益者，處五年以下有期徒刑、拘役或科
或併科一千元以下罰金。
前項之未遂犯罰之。


司法院資訊處製作；財團法人民間司法改革基金會備份。
